* CS Amp - Phase 6: Load Effect Analysis (Bode Plot)
M1 Drain Gate N002 N002 VN2222_RIIL
Rs1 N002 Source {RS1_val}
Rd Vdd Drain {RD_val}
Rs2 Source 0 {RS2_val}
R1 Vdd Gate {R1_val}
R2 Gate 0 {R2_val}
Cs 0 Source {Cs_val}
V1 Vdd 0 12

Cin Gate N001 {Cin_val}
Cout Vout Drain {Cout_val}

* AC Source untuk Bode Plot (GANTI DARI SINE JADI AC 1)
V2 Vin 0 AC 1
Rout_Sumber N001 Vin {Rsig_val}

* ----------------------------------------------------
* BEBAN SEBENARNYA (Akan dioverride oleh Python)
RL Vout 0 {RL_val}
* ----------------------------------------------------

* --- Parameter Ekstraksi Silikon ---
.param my_VTO = 1.529
.param my_KP = 31.9m
.param my_LAMBDA = 23.4m

* --- Parameter Komponen E24 ---
.param RD_val = 1.6k
.param RS1_val = 82
.param RS2_val = 430
.param R1_val = 91k
.param R2_val = 39k
.param Cin_val = 10u
.param Cout_val = 10u
.param Cs_val = 100u

* Nilai Default Load (Biar netlist gak error kalau di-run manual)
.param RL_val = 1Meg
.param Rsig_val = 5k

* --- Model MOSFET Level 1 ---
.model VN2222_RIIL NMOS(Level=1 VTO={my_VTO} KP={my_KP} LAMBDA={my_LAMBDA})

* --- Perintah Simulasi (Sapu Frekuensi 1Hz sampai 100MHz) ---
.ac dec 100 1 100Meg
.backanno
.end